智慧財產及商業法院民事裁定  
111年度民聲字第36號
聲  請  人  久禾光電股份有限公司
法定代理人  王世岳              
代  理  人  王仁君律師（兼送達代收人）
            李維峻律師
            洪振盛律師
            許哲維律師 
相  對  人  先進光電科技股份有限公司
法定代理人  高維亞              
兼  
代  理  人  張哲倫律師
            羅秀培律師       
            林嘉興專利師                              
            蔡亦強專利師        
兼
複 代理 人  呂書瑋律師
上列聲請人因本院111年度民專訴字第41號侵害專利權有關財產
權爭議等事件，聲請人聲請限制相對人及其訴訟代理人閱覽卷宗
，本院裁定如下：
    主  文
禁止相對人先進光電科技股份有限公司閱覽、燒寫、複印、攝影
或其他方式重製經本院保全證據之設計圖檔三件。
禁止相對人張哲倫律師、羅秀培律師、林嘉興專利師、蔡亦強專
利師、呂書瑋律師燒寫、複印、攝影或其他方式重製經本院保全
證據之設計圖檔三件。
其餘聲請駁回。
    理  由
一、聲請意旨略以：聲請人與相對人先進光電科技股份有限公司
    （下稱先進光公司）間侵害專利權有關財產權爭議等事件，
    現由本院以111年度民專訴字第41號（下稱本案訴訟）審理
    中，而相對人先進光公司前聲請證據保全，經本院以111年
    度民專抗字第6號裁定准許，並於民國111年8月17日至聲請
    人處所保全其所持有之設計圖檔3件（下稱系爭圖檔），然
    系爭圖檔並不屬於上開裁定主文所限定之證據保全範圍，且
    與相對人所稱遭侵權之產品並無關聯，又兩造於市場上具有
    激烈競爭關係，系爭圖檔內含聲請人之重要技術與商業資訊
    ，屬其營業秘密，如遭外洩將使其受有重大損害，爰依民事
    訴訟法第242條第3項、智慧財產案件審理法第9條第2項、第
    18條第5項、營業秘密法第14條第2項規定，禁止相對人先進
    光公司及其訴訟代理人閱覽、燒寫、複印、攝影或其他方式
    重製系爭圖檔。
二、按訴訟資料涉及營業秘密者，法院得依聲請或依職權裁定不
    予准許或限制訴訟資料之閱覽、抄錄或攝影，智慧財產案件
    審理法第9條第2項定有明文。又按當事人得向法院書記官聲
    請閱覽、抄錄或攝影卷內文書，或預納費用聲請付與繕本、
    影本或節本；惟卷內文書涉及當事人或第三人隱私或業務秘
    密，如准許聲請，有致其受重大損害之虞者，法院得依聲請
    或依職權裁定不予准許或限制閱覽、抄錄或攝影卷內文書，
    此觀民事訴訟法第242條第1項、第3項規定自明。該條所規
    定之卷內文書，包括法院辦理該事件所製作之文書、當事人
    於訴訟進行中提出之文書，及法院依當事人聲請之證據方法
    ，依法調取之相關文書，且依同法第363條第1項規定，包括
    文書外之物件有與文書相同之效用者。而不予准許或限制閱
    覽、抄錄或攝影卷內文書，為訴訟平等原則之例外，法院為
    此裁定應在不影響當事人行使辯論權之範圍內，始得為之（
    最高法院107年度台抗字第372號裁定意旨參照）。
三、經查：
  ㈠系爭圖檔係經本院於111年8月17日至聲請人處所執行保全證
    據所取得，依該次保全結果筆錄所載「經搜尋相對人（即本
    件聲請人）研發部門電腦後所發現與本案保全證據產品相關
    設計圖等資料，均儲存於隨身碟中，由本院保管」等語（見
    本院111年民專抗字第6號卷第195頁），可知系爭圖檔係儲
    存於聲請人研發部門電腦，並未對外公開而無理由為一般公
    眾或同業所得知悉，具有秘密性，且系爭圖檔於該保全程序
    中既認與本案保全證據產品相關，自涉及聲請人之營業秘密
    ，具有相當之經濟利益，若為競爭對手或同業所知悉，恐有
    妨害聲請人基於該營業秘密之事業活動之虞，可認具有實際
    或潛在之經濟價值，堪認系爭圖檔確屬具有經濟價值之營業
    秘密。至聲請人雖稱：系爭圖檔不屬於本院111年民專抗字
    第6號民事裁定主文所限定之證據保全範圍，且與相對人所
    稱遭侵權之產品並無關聯云云，然觀諸上開保全筆錄，可知
    執行保全證據時，系爭圖檔已經本院執行保全證據之法官於
    保全證據過程及結果諭知系爭圖檔屬本案保全證據產品相關
    設計圖等資料等情，則應為本院111年民專抗字第6號民事裁
    定主文第二項所載「上開產品之產品清單、光學設計圖或工
    程圖、操作或使用說明書文件（如為電磁紀錄，得將電磁紀
    錄予以備份或列印）」之範疇；又系爭圖檔得否證明相對人
    主張侵權乙事，應屬本件訴訟實體認定之事項，仍應經過兩
    造審閱證據資料後而為辯論，是聲請人主張前情，並非可採
    。
  ㈡再者，本院已於民國111年9月19日調查時闡明聲請人既稱系
    爭圖檔為其重要之營業秘密，請其於庭後7日內具狀確認是
    否對於系爭圖檔聲請秘密保持命令（見本院卷第40頁），而
    經聲請人具狀表示「未來倘鈞院仍決定系爭圖檔開放原告訴
    訟代理人（即相對人先進光公司之訴訟代理人）閱覽，被告
    （即聲請人）將遵囑聲請秘密保持命令」，可知聲請人日後
    仍欲對於系爭圖檔聲請秘密保持命令。併考量本件訴訟前之
    保全證據階段已結束，於進入審理程序時，倘不許相對人張
    哲倫律師、羅秀培律師、林嘉興專利師、蔡亦強專利師、呂
    書瑋律師閱覽系爭圖檔，勢將影響相對人之訴訟實施權、辯
    論權及程序權之保障，而有違訴訟平等原則，是聲請人聲請
    禁止相對人張哲倫律師、羅秀培律師、林嘉興專利師、蔡亦
    強專利師、呂書瑋律師閱覽系爭圖檔，於法未合，應予駁回
    。
  ㈢本院審酌相對人張哲倫律師、羅秀培律師、林嘉興專利師、
    蔡亦強專利師、呂書瑋律師於本件訴訟就系爭圖檔應得閱覽
    ，業如前述，且該圖檔資料並非龐雜，以閱覽方式應已足完
    善實現相對人於本件訴訟之訴訟實施權及程序保障權，同時
    兼顧聲請人之營業秘密，是聲請人聲請相對人張哲倫律師、
    羅秀培律師、林嘉興專利師、蔡亦強專利師、呂書瑋律師不
    得以燒寫、複印、攝影或其他方式重製系爭圖檔，即屬有據
    ，應予准許；復審酌相對人先進光公司於本件訴訟所委任之
    訴訟代理人即相對人張哲倫律師、羅秀培律師、林嘉興專利
    師、蔡亦強專利師、呂書瑋律師已得藉由閱覽系爭圖檔，而
    為相對人先進光公司所主張侵害專利權內容進行實質辯論，
    已足完善實現相對人於本件訴訟之訴訟實施權及程序保障權
    ，又聲請人與相對人先進光公司於市場上具有競爭關係，為
    兼衡保障聲請人之營業秘密，是聲請人聲請相對人先進光公
    司不得閱覽、燒寫、複印、攝影或其他方式重製系爭圖檔，
    亦屬有據，應予准許。
四、據上論結，本件聲請為一部有理由，一部無理由，裁定如主
    文。
中　　華　　民　　國　　111 　年　　10　　月　　11　　日
                          智慧財產第三庭
                                  法  官　潘曉玫
以上正本係照原本作成。
如不服本裁定，應於送達後10日內向本院提出抗告狀，並繳納抗
告費新臺幣1,000元。　　　
中　　華　　民　　國　　111 　年　　10　　月　　11　　日
                                  書記官  李建毅